【裁判字號】    95,智上易,20
【裁判日期】    980512
【裁判案由】    損害賠償（專利權）
【裁判全文】
臺灣高等法院臺中分院民事裁定  95年度智上易字第20號
聲  請  人  乙○○
訴訟代理人  蕭智元律師
送達代收人  甲○○
上列當事人間損害賠償（專利權）事件，本院裁定如下：
    主  文
本院於民國96年8月20日所為停止訴訟程序之裁定撤銷。
    理  由
一、按民國（下同）96年3月28日總統華總一義字第09600035711
    號令制定公布，並由司法院於97年5月6日依院台廳行一字第
    0970009972號令發布定自97年7月1日施行之智慧財產案件審
    理法第16條第1項規定 ：「當事人主張或抗辯智慧財產權有
    應撤銷、廢止之原因者，法院應就其主張或抗辯有無理由自
    為判斷，不適用民事訴訟法、行政訴訟法、商標法、專利法
    、植物品種及種苗法或其他法律有關停止訴訟程序之規定。
    」，又97年4月21日司法院院台廳行一字第0970008766號令
    訂定發布，並與智慧財產案件審理法施行之日同時施行之智
    慧財產案件審理法施行細則第7條第1項規定：「本法施行前
    繫屬於法院之智慧財產民事訴訟，因當事人主張或抗辯智慧
    財產權有應撤銷或廢止之原因，經法院依行政訴訟法、商標
    法、專利法、植物品種及種苗法或其他法律之規定，裁定停
    止訴訟程序者，依聲請或依職權撤銷停止訴訟之裁定，依本
    法所定之程序，續行訴訟。」，同條第2項復明文：「本法
    施行前繫屬於法院之智慧財產刑事訴訟，因當事人主張或抗
    辯智慧財產權有應撤銷或廢止之原因，經法院依行政訴訟法
    、商標法、專利法、植物品種及種苗法或其他法律之規定，
    裁定停止訴訟程序者，其停止審判原因消滅。」。
二、查本院前依專利法第90條第1項及第108條規定，以本件被上
    訴人因上訴人侵害其註冊第135794號新型專利為由提起之新
    型專利權民事訴訟，經上訴人向經濟部智慧財產局舉發不成
    立後，上訴人提起之訴願，亦為經濟部以95年10月23日經訴
    字第09506180870號決定書駁回（本院卷第60至69頁），嗣
    上訴人就此提起行政訴訟，由臺北高等行政法院審理中，而
    於96年8月20日裁定停止本件訴訟程序（本院卷第79-1頁）
    。再查，前揭上訴人提起之行政訴訟，雖經臺北高等行政法
    院以95年度訴字第4461號判決予以駁回，刻正由最高行政法
    院審理中（本院卷第101頁），然揆諸上開智慧財產案件審
    理法暨施行細則規定之說明，本院前揭裁定停止本件訴訟程
    序之原因，應已消滅，本院自應就當事人主張或抗辯智慧財
    產權有無應撤銷、廢止之原因或抗辯有無理由自為判斷，不
    適用其他有關停止訴訟程序之規定。
三、茲依首開規定及被上訴人之聲請，撤銷前開停止本件訴訟程
    序之裁定如主文。
中    華    民    國    98    年    5     月    12    日
                  民事第二庭    審判長法  官  邱森樟
                                      法  官  蔡秉宸
                                      法  官  翁芳靜
以上正本係照原本作成。
如不服本裁定應於裁定送達後10日內向本院提出抗告理由狀（須
按他造人數附具繕本），並繳納抗告裁判費新台幣1,000元。
                                      書記官  陳桂芬
中    華    民    國    98    年    5     月    13    日
                                                      Ｖ


司法院資訊處製作；財團法人民間司法改革基金會備份。
